臺灣彰化地方法院刑事判決
                                     111年度易緝字第23號
公  訴  人  臺灣彰化地方檢察署檢察官 
被      告  許文山



上列被告因竊盜等案件，經檢察官提起公訴（110年度偵字第127
70號追加起訴），被告於準備程序中就被訴事實為有罪之陳述，
本院裁定以簡式審判程序審理，判決如下：
    主  文
許文山犯如附表一主文欄所示之罪，各處所示之刑。
附表三所示之物，依所示方式沒收。
    犯罪事實及理由
一、犯罪事實：
（一）許文山、黃煒凱（業經本院以110年度簡字第1578號判決
      判處罪刑確定）共同基於意圖為自己不法所有之竊盜的犯
      意聯絡，由許文山駕駛車牌號碼0000-00浩自用小客車（
      車主為許文山不知情之女友許嘉艾，下稱本案汽車）搭載
      黃煒凱於民國110年3月15日（週一）凌晨4時30分許，前
      往彰化縣○○鎮○○路000巷00號對面黃淑惠之住宅（未上鎖
      ，下稱本案住宅），由許文山將本案汽車停放在本案住宅
      之庭院出入口斜對面，並與黃煒凱一起侵入本案住宅，共
      同竊取黃淑惠家裡如附表二編號13所示之物及COACH錢包1
      只(內有現金新臺幣《下同》1000元、新光銀行信用卡、玉
      山銀行信用卡、臺中SOGO信用卡、彰化銀行金融卡《帳號
      ：5869***40700》、身分證、汽機車駕照)，並將上開物品
      搬上本案汽車，竊取得手。
（二）許文山、黃煒凱（業經本院以110年度簡字第1578號判決
      判處罪刑確定）另行起意共同基於意圖為自己不法所有，
      以不正方法由自動付款設備取得他人財物之犯意聯絡，由
      許文山駕駛本案汽車搭載黃煒凱，於110年3月16日上午6
      時17分至24分許，接續至彰化縣○○市○○路00號員林西門郵
      局、同縣市○○路000號員林中正路郵局之自動櫃員機，由
      黃煒凱下車並持上開竊得之黃淑惠的彰化銀行金融卡，輸
      入提款密碼後，接續盜領4筆黃淑惠該帳戶內之存款總計
      新臺幣（下同）7萬7000元得逞，其後，該盜領款項由許
      文山及黃煒凱平分（即1人得款3萬8500元）。
二、本判決下列所引用以認定被告犯罪事實之供述及非供述證據
    ，被告或同意證據能力（本院卷第143頁），或未於言詞辯
    論終結前聲明異議，復查無不法取得之違法情事，並為證明
    犯罪事實存否所必要，及經本院踐行合法調查證據程序，是
    認均具有證據能力。
三、本案之證據，除增列「被告於本院之自白、本院110年度簡
    字第1578號判決」外，其餘均引用檢察官追加起訴書（如附
    件）之記載（依刑事訴訟法第310條之2準用同法第454條）
    。
四、論罪科刑：
（一）按刑法第339條之2第1項之以不正方法由自動付款設備取
      得他人之物罪，其所謂「不正方法」，係泛指一切不正當
      之方法而言，並不以施用詐術為限，例如以強暴、脅迫、
      詐欺、竊盜或侵占等方式取得他人之提款卡及密碼，再冒
      充本人由自動提款設備取得他人之物，或以偽造他人之提
      款卡由自動付款設備取得他人之物等等，均屬之（最高法
      院94年度台上字第4023號判決意旨參照）。
（二）核被告就犯罪事實欄一（一）所為，係犯刑法第321條第1
      項第1款侵入住宅之加重竊盜罪；就犯罪事實欄一（二）
      所為，係犯刑法第第339條之2第1項非法由自動付款設備
      取財罪。其所犯上開2罪，犯意各別，行為互殊，應予分
      論併罰，且均與黃煒凱有犯意聯絡及行為分擔，均應依刑
      法第28條規定，論以共同正犯。
（三）被告前因①傷害案件，經臺灣高等法院臺中分院以102年度
      上易字第1201號判決判處有期徒刑10月確定；②違反槍砲
      彈藥刀械管制條例案件，經本院以103年度訴字第815號判
      決判處有期徒刑4年，併科罰金30萬元確定；③妨害風化案
      件，經本院以104年度審訴字第14號判決判處有期徒刑2月
      確定，上開①至③所宣示之刑，經本院以104年度聲字第625
      號裁定定應執行有期徒刑4年10月、併科罰金30萬元確定
      （下統稱①至③案為：前案），於107年5月9日縮短刑期假
      釋出監，假釋期間付保護管束，其假釋後縮刑期滿日固為
      109年1月5日，然其於假釋期間又再犯罪（經核卷附臺灣
      高等法院被告前案紀錄表所示，研判可能為本院110年度
      簡字第835號恐嚇取財得利案件）等情，有卷附臺灣高等
      法院被告前案紀錄表附卷可稽。足認被告前述前案假釋高
      度可能遭撤銷，一旦撤銷即無前案已執行完畢而論以其本
      案犯行構成累犯之餘地。是本院認本案尚不宜遽論被告為
      累犯而據以加重其刑，附此敘明（最高法院102年度台上
      字第1143號號判決意旨可以參考）。　
（四）爰以行為人之責任為基礎，審酌被告不思以正當途徑獲取
      所需財物，竟與黃煒凱共同為本案各犯行，欠缺尊重他人
      財產權及法治之正確觀念，並破壞他人之居住安寧，實為
      不該，及考量其犯罪動機、目的、手段、犯罪情節、參與
      犯罪程度、犯罪所生危害、竊取物品之價值及分得之犯罪
      所得多寡(相較共犯黃煒凱為少)、終能坦承犯行、未與被
      害人和解之犯後態度、前科素行（含前述前案之前科及其
      他前科，參卷附臺灣高等法院被告前案紀錄表。查被告雖
      相較共犯黃煒凱就本案竊盜犯行未取得犯罪所得，及就本
      案盜領被害人存款所獲之犯罪所得相同於共犯黃煒凱，然
      其前於90幾年間就有竊盜、重利等財產性犯罪前科，且供
      稱認為其前案假釋未被撤銷，已執行完畢《本院卷第149頁
      》，可見其主觀上認知者為，本案係前案假釋未被撤銷而
      執行完畢後所為，乃未記取前案及其他前科刑罰執行之教
      訓再犯本案2罪；參以共犯黃煒凱自警詢起即始終承認犯
      罪，被告則初始在警詢否認犯行而難認當時知錯，嗣於偵
      訊及本院始坦承悔悟，可認被告法敵對意識相較共犯黃煒
      凱為強，對刑罰之反應力亦較為薄弱）、及其自陳：我國
      中畢業（卷附其戶籍資料記載為國中肄業），沒有專長及
      證照，離婚，無子女，入監所前與母親、哥嫂及其等兒女
      同住在自己家的房子，我擔任板模臨時工，月收入約2萬
      元，有車貸20幾萬元，每月應償還1萬多元，但因入監而
      未按時償還等語之智識程度、家庭生活及經濟狀況等一切
      情狀，分別量處如主文所示之刑，並就得易科罰金部分，
      依刑法第41條第1項前段規定，諭知易科罰金之折算標準
      。
五、沒收部分：
（一）被告本案雖與黃煒凱共同竊得犯罪事實欄一（一）所示之
      物、盜領被害人帳戶存款計77,000元，然據被告及共犯黃
      煒凱於偵查所述，被告僅分得上開盜領金額77,000元之一
      半（偵6985號卷第147至148頁、偵12770號卷第31頁），
      其等所述互核相符，堪可採信，是核被告本案之犯罪所得
      為3萬8500元，且未扣案，應依刑法第38條之1第1項前段
      、第3項規定宣告沒收，於全部或一部不能沒收或不宜執
      行沒收時，追徵其價額。
（二）另本院前以110年度簡字第1578號判決（下稱共犯案件）
      判處共犯黃煒凱罪刑時，因被告在該案中否認犯行，偵查
      及審理時亦均未到案，故當時無從認定被告是否有分得犯
      罪所得，本院因而於共犯案件中認定前開被告與共犯黃煒
      凱盜領之77,000元均為共犯黃煒凱取得，而就此於共犯案
      件中對共犯黃煒凱諭知全數沒收及追徵，然本案此部分嗣
      經調查後，認定被告有分得犯罪所得3萬8500元，故對被
      告宣告沒收及追徵（詳如前述），是檢察官將來對被告及
      共犯黃煒凱執行此筆相關犯罪所得之沒收及追徵時，尚應
      注意避免重複沒收，附此敘明。　
（三）被告本案所竊被害人之物【詳罪事實欄一（一）所示】，
      無證據顯示被告有分得何物，兼考量其中信用卡、金融卡
      及個人證件並未扣案，乃純屬個人信用、資格、身分證明
      之用，倘經申請註銷或掛失止付，並補發新卡片及新證件
      ，原卡片、證件即失去功用，沒收亦欠缺刑法上之重要性
      ，故對被告均不予宣告沒收及追徵。
六、據上論斷，應依刑事訴訟法第273條之1第1項、第299條第1
    項前段、第310條之2、第454條，判決如主文。
本案經檢察官黃智炫提起公訴，檢察官林士富到庭執行職務。
中　　華　　民　　國　　111 　年　　9 　　月　　12　　日
                  刑事第三庭  法  官  吳  芙  如
以上正本證明與原本無異。
如不服本判決應於收受判決後20日內向本院提出上訴書狀，並應
敘述具體理由。其未敘述上訴理由者，應於上訴期間屆滿後20日
內向本院補提理由書（均須按他造當事人之人數附繕本）「切勿
逕送上級法院」。
告訴人或被害人對於判決如有不服具備理由請求檢察官上訴者，
其上訴期間之計算係以檢察官收受判決正本之日期為準。
中　　華　　民　　國　　111 　年　　9 　　月　　12　　日
                              書記官  楊  蕎  甄
附錄本案論罪科刑法條全文：
中華民國刑法第321條
犯前條第1項、第2項之罪而有下列情形之一者，處6月以上5年以
下有期徒刑，得併科50萬元以下罰金：
一、侵入住宅或有人居住之建築物、船艦或隱匿其內而犯之。
二、毀越門窗、牆垣或其他安全設備而犯之。
三、攜帶兇器而犯之。
四、結夥三人以上而犯之。
五、乘火災、水災或其他災害之際而犯之。
六、在車站、港埠、航空站或其他供水、陸、空公眾運輸之舟、
    車、航空機內而犯之。
前項之未遂犯罰之。
中華民國刑法第339條之2
（違法由自動付款設備取得他人之物之處罰）
意圖為自己或第三人不法之所有，以不正方法由自動付款設備取
得他人之物者，處3年以下有期徒刑、拘役或30萬元以下罰金。
以前項方法得財產上不法之利益或使第三人得之者，亦同。
前二項之未遂犯罰之。


附表一：
編號 犯罪事實 主文（罪名、宣告刑） 1 犯罪事實欄（一） 許文山共同犯侵入住宅竊盜罪，處有期徒刑柒月。 2 犯罪事實欄（二） 許文山共同犯非法由自動付款設備取財罪，處有期徒刑肆月，如易科罰金，以新臺幣壹仟元折算壹日。 
附表二：
編號 物品 價值計（新臺幣）/元 沒收方式 1 iPhone 6手機1支 15000 不予沒收 （無證據證明被告有分得） 2 iPhone 4手機1支   3 SONY手機1支   4 吸塵器1台 7000  5 椅子4張   6 秤槌1個   7 紅酒5瓶 2083（依據告訴人黃淑惠失竊物品清單上記載紅酒5、6瓶價值2500元，故估算5瓶價值約2083元《25006×5，小數點以下四捨五入》）  8 雷射機1台 8000  9 切割機1台   10 水槍1支   11 石頭收藏品1個 1,400  12 樂器小號1支 30,000  13 花瓶1對   
附表三：
物品名稱 沒收方式 未扣案犯罪所得新臺幣38,500元 沒收，於全部或一部不能沒收或不宜執行沒收時，追徵其價額